【裁判字號】    97,簡上,94
【裁判日期】    980304
【裁判案由】    竊盜
【裁判全文】
臺灣苗栗地方法院刑事判決              97年度簡上字第94號
上  訴  人
即  被  告  甲○○
上列上訴人因竊盜案件，不服本院苗栗簡易庭97年度苗簡字第91
2 號中華民國97年10月28日第一審簡易判決（聲請簡易判決處刑
案號97年度偵字第4554號），提起上訴，本院管轄之第二審合議
庭判決如下：
    主  文
上訴駁回。
    事  實
一、甲○○於民國97年9 月20日下午10時許，駕駛車牌號碼LT-8
    679 號自用小客車，至苗栗縣竹南鎮○○街25號之7-11便利
    商店前，於將車輛停妥後下車欲進入該便利商店購物時，見
    到乙○○之車牌號碼6H-2687 號自小客車停放在旁，但其車
    上無人且車門未鎖（當時乙○○至別處抽煙，同車之友人黃
    泰維則到便利商店內購物），竟基於為自己不法所有之犯意
    ，打開該車車門，竊取乙○○置放在該車後座之美式咖啡機
    1 臺、單耳式耳機麥克風1 組及黑色、彩色墨水匣各1 個後
    ，將前開物品放回自己車輛之後座，旋即鎖上車門進入上述
    便利商店購物。嗣乙○○與友人黃泰維回到車牌號碼LT-867
    9 號自小客車上，發現前開物品遺失，便下車尋找，隨即看
    到前開物品放置於甲○○車上，即在該處等待甲○○返回。
    嗣甲○○於步出便利商店後，發覺事跡敗露，即裝作若無其
    事地往苗栗縣竹南鎮○○街方向走去，乙○○與黃泰維遂報
    警處理，員警於龍昇街26號前將甲○○逮捕，始查獲上情。
二、案經苗栗縣警察局竹南分局報告臺灣苗栗地方法院檢察署檢
    察官偵查後聲請簡易判決處刑。
    理  由
一、本件上訴人即被告甲○○固坦承於97年9 月20日下午10時許
    ，駕駛車牌號碼LT-8679 號自用小客車，至苗栗縣竹南鎮○
    ○街25號之7-11便利商店前，將車輛停妥後下車進入該便利
    商店購物，嗣後為警在其車輛後座發現美式咖啡機1 臺、單
    耳式耳機麥克風1 組及黑色、彩色墨水匣各1 個等事實，但
    否認有竊盜犯行，辯稱：不知道車內的東西是怎麼來的，因
    為當天喝多了，從便利商店出來，是因為要去住在附近的朋
    友家，才沒有回去車上，絕對沒有偷別人的東西等語。
二、惟查：
  (一)證人乙○○於檢察官訊問時結證稱：「（問：失竊過程為何
    ？）我們當時到竹南7-11買東西，我朋友下車買東西，我先
    留在車上，我到旁邊抽煙，因為車鑰匙是黃泰維開車，他把
    鑰匙取走，我並無鑰匙可以鎖車門，我下車前有把物品放置
    在車子右後座，等我朋友買完東西我就跟他們一起上車，上
    車後發現東西已經不見了，我就詢問我朋友有無幫我移到前
    座，他們說沒有，我就下車開始找，看到左邊那台車右後座
    ，有放置我不見的東西，門已經反鎖，朋友就跟我說，我們
    下車時，當時那輛車是有人在的，但現在他人不知到在何處
    ，而且還把車鎖起來，後來我朋友說有看到那台車主有進去
    7-11買東西，我們就在外面等他出來，他若無其事走出來，
    也不回到他的車子，而往別的地方走，我們就報警。」、「
    （問：提示口卡照片【即被告】，是否即為此人？）是」等
    語（參偵卷第33至34頁）。
  (二)證人黃泰維於檢察官訊問時結證稱：「（問：當日過程為何
    ？）我們當時進7-11買東西，乙○○在外面抽煙，回來後進
    到車內，結果乙○○就發現他的東西不見，我們就下車查看
    ，我們發現左後側一輛自小客車，車內有乙○○被偷的東西
    ，當時車內並無其他人，車子是反鎖狀態，不過我下車買東
    西前，有看到那輛車的車主，是在車上，我們注意看，有一
    名疑似是那輛車的車主，在7-11走出來，我們就一直觀察他
    ，發現他也在偷看我們，他就沒有理我們，他就走到對面巷
    子走開，並沒有回到他的車上，我們就報警了。」、「（問
    ：有沒有其他陳述？）我們當下只是懷疑，就教警處理，後
    來警察詢問他時，他當下承認就是他偷走的」等語（參偵卷
    第34頁）。
  (三)是由證人乙○○、黃泰維的上述證詞觀察，可見其等2 人證
    述的情節相符，再斟酌卷附的照片6 張所示（參偵卷第21至
    23頁），可知證人乙○○所有的美式咖啡機1 臺、單耳式耳
    機麥克風1 組及黑色、彩色墨水匣各1 個，確係在被告甲○
    ○所駕駛車牌號碼LT-8679 號自用小客車後座為警查獲。由
    此足證，其等2人的證詞應屬真實可採。
  (四)復參酌被告甲○○陳稱其案發當日於苗栗縣竹南鎮市新
    北城餐廳吃飯後，約晚間9 點與朋友約在案發地點見面，其
    自行駕車前往該處【以上參偵卷第28頁】。警察到場前，上
    述車輛是鎖上的，車窗沒有被打破。其有進入7-11裡面買飲
    料，買了之後，結帳就走出了便利商店往朋友住處方向走。
    【以上參偵卷第29頁、本院二審卷98年2 月18日審判筆錄第
    5 頁】等語，可見在警員到場前其上述車輛的車窗未遭人破
    壞。復考諸偵卷第21頁照片所示，可知被告甲○○上述車輛
    車門鑰匙孔並未有被破壞的情形。再斟酌證人乙○○、黃泰
    維的證詞，可知證人乙○○等人的車輛於上址停妥後，證人
    黃泰維進入前述便利商店購物之際，被告甲○○尚在其車上
    。又衡諸證人乙○○所有原先置於車牌號碼6H-2687 號自小
    客車後座的美式咖啡機1 臺等物品，之後為警在被告甲○○
    所駕駛前述車輛後座查獲，該部車輛查獲前係上鎖的狀態，
    且無遭人破壞跡象。在如此時間、空間緊密結合的情狀下，
    應可認定被告甲○○趁證人黃泰維將車輛熄火取下鑰匙前往
    便利商店購物，證人乙○○下車抽煙的空檔，將證人乙○○
    的上述物品，搬至其車輛後座旋即鎖上車門進入便利商店購
    買飲料。嗣被告甲○○購妥物品步出便利商店大門之際，發
    覺證人乙○○等人在觀察自己，認情勢有異乃往便利商店對
    面巷子行走，不立即返回其車上，但仍為證人乙○○等人報
    警查獲，應為本件案發之經過。
  (五)至被告甲○○辯稱當晚飲酒過量，不清楚證人乙○○之物品
    為何位在其車上等語。但查，被告甲○○於案發當晚自行駕
    車由竹南鎮○市○路至同鎮○○街25號之7-11便利商店前停
    放，復進入便利商店購物，並於購妥物品步出大門之際，觀
    察到證人乙○○等人在注意其動態後，轉往便利商店對面巷
    子行走等情，已如前述。就被告甲○○的上述狀態觀察，當
    時縱如其所述曾飲酒，但其意識清楚，駕車、行走、對狀態
    的反應均不亞於常人，可見其此節辯解不實，不足採信。至
    其另辯稱若其有犯意將會取走東西即離開現場等語。但查，
    每個行為人的心理狀態為何千差萬別，不可能遇到同一狀況
    ，均為同一處置或反應。被告此節辯解，僅係竊盜行為人中
    有部分之人，係以此種心態面對竊盜後所採取的行為舉止，
    然不能因此而認每個竊盜行為人必定採取如斯的方式因應竊
    盜完成後的狀況。在實務上犯罪行為人於犯罪後仍停留於現
    場觀看，或因太有自信，或因有其他的考量，原因不一而足
    ，但所在多有，其此節辯解，自不能作為其有利的認定。再
    查，其所駕駛的上述車輛在被起獲上述物品前，係處於上鎖
    的狀態，且無被破壞的情形，自可排除他人竊取後，將之置
    於其車輛的可能性。
  (六)綜上，被告所辯，無非臨訟卸責之詞，不足為採。此外，復
    有現場照片、贓物認領保管單在卷可考，其竊盜犯行，洵堪
    認定。
二、核被告甲○○所為，係犯刑法第320 條第1 項之竊盜罪。原
    審審酌被告犯罪之目的、動機、手段係以徒手竊取、所竊取
    之物價值尚屬不高、犯後坦承態度、業已發還被害人所生之
    危害、生活狀況、智識程度等一切情狀，而依刑事訴訟法第
    449 條第1 項、第454 條第2 項、刑法第320 條第1 項、第
    41條第1 項前段，刑法施行法第1 條之1 的規定，量處被告
    拘役40日，並依法諭知易科罰金，以新臺幣1000元折算1日
    之折算標準，本院合議庭認其認事用法均無違誤，量刑亦稱
    妥適。上訴意旨以其當時有酒意不清楚發生狀況，若其有犯
    意早就取走東西離開現場等語指摘原審判決不當，顯無理由
    ，應予駁回。
據上論斷，依刑事訴訟法第455條之1第1項、第3項、第368條，
判決如主文。
本案經檢察官黃明正到庭執行職務。
中    華    民    國    98    年    3     月    4     日
                  刑事第三庭  審判長法  官  柳章峰
                                    法  官  林佩儒
                                    法  官  呂曾達
以上正本證明與原本無異。
不得上訴。
                                    書記官  許千士
中    華    民    國    98    年    3     月    4     日


司法院資訊處製作；財團法人民間司法改革基金會備份。
